臺灣新竹地方法院刑事判決　　　　　　100年度審易字第380號
公　訴　人　臺灣新竹地方法院檢察署檢察官
被　　　告　邱桂英
上列被告因違反毒品危害防制條例案件，經檢察官提起公訴（99
年度偵字第9249號），本院依簡式審判程序判決如下：
    主  文
邱桂英施用第二級毒品，累犯，處有期徒刑柒月。
扣案之安非他命壹包（毛重零點伍柒公克）沒收銷燬之。
    事  實
一、邱桂英前曾於民國95年間因犯酒後駕車之公共危險案件，
    經本院於95年12月20日以95年度竹東交簡字第147 號判處有
    期徒刑6 月，於96年1 月16日確定。又於96年1 月間因犯
    酒後駕車之公共危險案件，經本院於96年3 月5 日以96年度
    竹東交簡字第8 號判處有期徒刑6 月，於96年3 月19日確定
    。上揭及案件部分經本院於96年8 月23日以96年度聲減
    字第158 號裁定分別減為3 月、3 月，應執行有期徒刑6 月
    確定。又於96年4 月間因詐欺案件，經本院於97年1 月10
    日以96年度易字1328號判處有期徒刑8 月，減為有期徒刑4
    月確定。嗣上揭、、案件，經臺灣臺北地方法院於97
    年4 月11日以97年度聲字第837 號裁定應執行有期徒刑10月
    ，於97年6 月25日確定。又於96年11月間因犯酒後駕車之
    公共危險案件，經本院於97年2 月4 日以97年度竹東交簡字
    第25號判處有期徒刑5 月，於97年4 月21日確定。又於97
    年3 月間因違反毒品危害防制條例案件，經本院於97年4 月
    15日以97年度竹東簡字第93號判處有期徒刑5 月，於97年5
    月2 日確定。上揭及案件，經本院於97年9 月30日以97
    年度聲字第1000號裁定應執行有期徒刑9 月確定。又於97
    年9 月間因違反毒品危害防制條例案件，經本院於97年10月
    6 日以97年度竹東簡字第181 號判處有期徒刑6 月，於97年
    10月31日確定。上開案件經接續執行，並於98年10月16日假
    釋出監，保護管束期間至99年2 月16日期滿，未經撤銷假釋
    而視為執行完畢。
二、邱桂英前曾於87年間因施用毒品案件，經臺灣新竹地方法院
    檢察署檢察官聲請，而經本院於87年12月8 日以87年度毒聲
    字第1005號裁定送勒戒處所觀察、勒戒，旋因觀察、勒戒結
    果，因認無繼續施用毒品傾向，於88年2 月9 日執行完畢出
    所，並經臺灣新竹地方法院檢察署檢察官於88年2 月9 日以
    87年度偵字第6377號、第7191號為不起訴處分確定。其又於
    94年間因施用毒品案件，經臺灣新竹地方法院檢察署檢察官
    聲請，而經本院於94年1 月12日以94年度毒聲字第7 號裁定
    送勒戒處所觀察、勒戒，旋因觀察、勒戒結果，因認有繼續
    施用毒品傾向，經臺灣新竹地方法院檢察署檢察官聲請，而
    經本院於94年8 月15日以94年度毒聲字第352 號裁定令入戒
    治處所施以強制戒治，嗣因執行屆滿6 月，無繼續強制戒治
    之必要，於95年4 月10日執行完畢出所，並經臺灣新竹地方
    法院檢察署檢察官於95年4 月10日以95年度戒毒偵字第40號
    為不起訴處分確定。其又於97年3 月間因施用毒品案件，經
    臺灣新竹地方法院檢察署檢察官聲請簡易判決處刑，而經本
    院於97年4 月15日以97年度竹東簡字第93號判處有期徒刑5
    月，於97年5 月2 日確定。其又於97年9 月間因施用毒品案
    件，經臺灣新竹地方法院檢察署檢察官聲請簡易判決處刑，
    而經本院於97年10月6 日以97年度竹東簡字第181 號判處有
    期徒刑6 月，於97年10月31日確定。
三、詎邱桂英猶不知悔改，仍未戒除毒癮，復於前開強制戒治執
    行完畢及前揭違反毒品危害防制條例案件後，又另行起意，
    並基於施用第二級毒品甲基安非他命之犯意，於99年11月27
    日上午某時許，在其位於新竹縣竹東鎮○○里○ 鄰○○路5
    號之住處內，以將第二級毒品甲基安非他命置放香煙紙上燒
    烤，讓其起煙霧，再以吸食器吸食煙霧之方式，施用第二級
    毒品甲基安非他命。嗣其因另案毒品案件遭通緝，而於99年
    11月29日12時40分許，在上址為警緝獲，並扣得其所有之第
    二級毒品安非他命1 包（毛重0.57公克）。經警將其同意後
    親採封緘之尿液送驗結果呈安非他命陽性反應及甲基安非他
    命陽性反應，因而為警循線查悉上情。
四、案經新竹縣政府警察局竹東分局報告臺灣新竹地方法院檢察
    署檢察官偵查起訴。
    理  由
一、本件被告邱桂英所犯毒品危害防制條例第10條第2 項施用第
    二級毒品罪，非死刑、無期徒刑、最輕本刑為三年以上有期
    徒刑之罪或高等法院管轄第一審案件，其於本院準備程序進
    行中就被訴事實為有罪之陳述，本院認為合於刑事訴訟法第
    273 條之1 第1 項之規定，裁定進行簡式審判程序，先予敘
    明。
二、訊據被告邱桂英對於上揭時地以如事實欄所示方法，施用第
    二級毒品甲基安非他命等情坦承不諱，而經警將被告親採封
    緘之尿液送驗結果，確呈安非他命陽性反應及甲基安非他命
    陽性反應等情，亦有新竹縣政府警察局分局毒品犯罪嫌疑人
    尿液採驗作業管制紀錄1 份及詮昕科技股份有限公司於99年
    12月15日所出具之濫用藥物尿液檢驗報告1 份等附卷足憑，
    足見被告所為前開自白，確與事實相符而堪採信。
三、再者，被告前曾於87年間因施用毒品案件，經臺灣新竹地方
    法院檢察署檢察官聲請，而經本院於87年12月8 日以87年度
    毒聲字第1005號裁定送勒戒處所觀察、勒戒，旋因觀察、勒
    戒結果，因認無繼續施用毒品傾向，於88年2 月9 日執行完
    畢出所，並經臺灣新竹地方法院檢察署檢察官於88年2 月9
    日以87年度偵字第6377號、第7191號為不起訴處分確定。其
    又於94年間因施用毒品案件，經臺灣新竹地方法院檢察署檢
    察官聲請，而經本院於94年1 月12日以94年度毒聲字第7 號
    裁定送勒戒處所觀察、勒戒，旋因觀察、勒戒結果，因認有
    繼續施用毒品傾向，經臺灣新竹地方法院檢察署檢察官聲請
    ，而經本院於94年8 月15日以94年度毒聲字第352 號裁定令
    入戒治處所施以強制戒治，嗣因執行屆滿6 月，無繼續強制
    戒治之必要，於95年4 月10日執行完畢出所，並經臺灣新竹
    地方法院檢察署檢察官於95年4 月10日以95年度戒毒偵字第
    40號為不起訴處分確定。其又於97年3 月間因施用毒品案件
    ，經臺灣新竹地方法院檢察署檢察官聲請簡易判決處刑，而
    經本院於97年4 月15日以97年度竹東簡字第93號判處有期徒
    刑5 月，於97年5 月2 日確定。其又於97年9 月間因施用毒
    品案件，經臺灣新竹地方法院檢察署檢察官聲請簡易判決處
    刑，而經本院於97年10月6 日以97年度竹東簡字第181 號判
    處有期徒刑6 月，於97年10月31日確定等情，亦有臺灣新竹
    地方法院檢察署刑案資料查註紀錄表、被告提示簡表、全國
    施用毒品案件紀錄表、受觀察勒戒人毒品及前科紀錄簡列表
    、矯正簡表暨臺灣高等法院被告前案紀錄表各1 份在卷足憑
    。綜上，本案事證已臻明確，被告於強制戒治執行完畢及前
    揭違反毒品危害防制條例案件後再犯施用第二級毒品甲基安
    非他命之犯行洵堪認定，應予依法論科。
四、按甲基安非他命屬毒品危害防制條例第2 條第2 項第2 款所
    列之第二級毒品。核被告邱桂英所為，係犯毒品危害防制條
    例第10條第2 項之施用第二級毒品罪。至其持有第二級毒品
    甲基安非他命後，進而施用，其持有第二級毒品之低度行為
    ，應為施用施用第二級毒品之高度行為所吸收，爰不另論其
    持有第二級毒品罪。又被告前曾於95年間因犯酒後駕車之
    公共危險案件，經本院於95年12月20日以95年度竹東交簡字
    第147 號判處有期徒刑6 月，於96年1 月16日確定。又於
    96年1 月間因犯酒後駕車之公共危險案件，經本院於96年3
    月5 日以96年度竹東交簡字第8 號判處有期徒刑6 月，於96
    年3 月19日確定。上揭及案件部分經本院於96年8 月23
    日以96年度聲減字第158 號裁定分別減為3 月、3 月，應執
    行有期徒刑6 月確定。又於96年4 月間因詐欺案件，經本
    院於97年1 月10日以96年度易字1328號判處有期徒刑8 月，
    減為有期徒刑4 月確定。嗣上揭、、案件，經臺灣臺
    北地方法院於97年4 月11日以97年度聲字第837 號裁定應執
    行有期徒刑10月，於97年6 月25日確定。又於96年11月間
    因犯酒後駕車之公共危險案件，經本院於97年2 月4 日以97
    年度竹東交簡字第25號判處有期徒刑5 月，於97年4 月21日
    確定。又於97年3 月間因違反毒品危害防制條例案件，經
    本院於97年4 月15日以97年度竹東簡字第93號判處有期徒刑
    5 月，於97年5 月2 日確定。上揭及案件，經本院於97
    年9 月30日以97年度聲字第1000號裁定應執行有期徒刑9 月
    確定。又於97年9 月間因違反毒品危害防制條例案件，經
    本院於97年10月6 日以97年度竹東簡字第181 號判處有期徒
    刑6 月，於97年10月31日確定。上開案件經接續執行，並於
    98年10月16日假釋出監，保護管束期間至99年2 月16日期滿
    ，未經撤銷假釋而視為執行完畢等情，有臺灣新竹地方法院
    檢察署刑案資料查註紀錄表及臺灣高等法院被告前案紀錄表
    各1 份在卷可參，其於受有期徒刑之執行完畢後，5 年以內
    故意再犯本件有期徒刑以上之罪，為累犯，應依刑法第47條
    第1 項之規定，加重其刑。爰審酌被告曾因施用毒品而觀察
    、勒戒、強制戒治以及判刑確定在案，猶不知悔悟，卻再犯
    本案，顯然自制力薄弱，本案施用毒品種類、犯罪手段、情
    節、所生危害，及被告所為係戕害自身身心健康，犯後尚能
    坦承犯行，態度良好等一切情狀，量處如主文所示之刑，以
    資懲儆。又扣案之第二級毒品安非他命1 包（毛重0.57公克
    ），為毒品危害防制條例第2 條第2 項第2 款所規定之第二
    級毒品，為違禁物，不問屬於被告與否，爰依毒品危害防制
    條例第18條第1 項前段之規定，宣告沒收銷燬之。
據上論斷，應依刑事訴訟法第273 條之1 第1 項、第299 條第1
項前段，毒品危害防制條例第10條第2 項、第18條第1 項前段，
刑法第11條前段、第47條第1 項，判決如主文。
本案經檢察官邱志平到庭執行職務。
中    華    民    國   100    年    5     月    31    日
                  刑事第九庭    法  官    楊惠芬
以上正本證明與原本無異。
如不服本判決應於收受本判決後10日內向本院提出上訴書狀，上
訴書狀應敘述具體理由。上訴書狀未敘述上訴理由者，應於上訴
期間屆滿後20日內補提理由書狀於本院( 均須按他造當事人之人
數附繕本 )「切勿逕送上級法院」。
中    華    民    國   100    年    5     月    31    日
                                書記官    許弘杰
附錄本案論罪科刑法條：
毒品危害防制條例第10條第2 項：
施用第二級毒品者，處三年以下有期徒刑。